【裁判字號】    98,審易,33
【裁判日期】    980720
【裁判案由】    違反毒品危害防制條例
【裁判全文】
臺灣臺東地方法院刑事判決              98年度審易字第33號
公  訴  人  臺灣臺東地方法院檢察署檢察官
被      告  甲○○
                    (現另案於臺灣臺東監獄武陵分監執行中)
上列被告因違反毒品危害防制條例案件，經檢察官提起公訴（98
年度毒偵字第151號），本院依簡式審判程序審理判決如下：
    主    文
甲○○施用第二級毒品，處有期徒刑伍月，如易科罰金，以新臺
幣壹仟元折算壹日。
    犯罪事實
一、甲○○前於96年間因施用毒品案件，經臺灣板橋地方法院以
    96年毒聲字第1400號裁定送觀察、勒戒後，認無繼續施用毒
    品之傾向，於96年 8月20日釋放出所，並由臺灣板橋地方法
    院檢察署檢察官以96年度毒偵字第5024號為不起訴處分確定
    。詎其仍不知悔改，於前案觀察、勒戒釋放出所後五年內，
    竟基於施用第二級毒品甲基安非他命之犯意，於98年2月15
    日中午12時許，在臺北縣新莊市○○○路某友人之住處內，
    以將甲基安非他命放在玻璃球內，用火燒烤吸食其煙霧之方
    式，施用甲基安非他命1次，嗣於同年月18日上午 11時30分
    許，因另案為警在臺北市中山區○○○路與玉門街口緝獲，
    並經其同意採集尿液送驗結果呈甲基安非他命陽性反應，始
    悉上情。
二、案經臺北市政府警察局中山分局報請臺灣臺北地方法院檢察
    署呈請臺灣高等法院檢察署令轉臺灣臺東地方法院檢察署偵
    查起訴。
    理  由
一、據以論罪之證據名稱：
（一）被告甲○○於偵訊、本院準備程序及審理時之自白。
（二）臺北市政府警察局偵辦毒品案件尿液檢體委驗單、臺灣尖
      端先進生技醫藥股份有限公司濫用藥物檢驗報告各1份。
（三）臺灣臺東地方法院檢察署刑案資料查註紀錄表、臺灣高等
      法院被告前案紀錄表各1份。
（四）綜上各節相互佐證，被告自白核與事實相符，應堪採信，
      本件事證明確，被告犯行堪以認定，應予依法論科。
二、論罪量刑之理由：
（一）按經觀察、勒戒或強制戒治執行完畢釋放後， 5年內再犯
      第10條之罪者，應由檢察官偵查起訴，毒品危害防制條例
      第20條第3項、第23條第2項分別定有明文。而參酌該條例
      第20條第3項立法理由：「觀察、勒戒或強制戒治後5年後
      再犯者，顯見前所實施之觀察、勒戒或強制戒治已足以遮
      斷其施用毒品之癮，為期自新及協助其斷除毒癮，對此 5
      年後再犯者爰明定仍適用初犯之規定，先經觀察勒戒、強
      制戒治之程序」及第23條第2項之立法理由：「經觀察 、
      勒戒或強制戒治後 5年內再犯者，其再犯率甚高，原據以
      實施之觀察勒戒及強制戒治既已無法收其實效，爰施以刑
      事處遇」，足見 5年後再犯者，應再適用觀察、勒戒程序
      ，係因前所實施之觀察、勒戒或強制戒治已足以遮斷其施
      用毒品之癮，致 5年內未再犯，故再予其自新機會，重啟
      觀察、勒戒程序；如觀察、勒戒或強制戒治執行完畢釋放
      後5年內曾再犯施用毒品案件，且於再犯後5年內復有施用
      毒品犯行，則之前戒毒程序顯未能有效遮斷其施用毒品之
      癮，依前開立法意旨，自無再施以觀察、勒戒之必要，應
      由檢察官偵查起訴（最高法院95年第 7次刑事庭會議決議
      參照）。被告甲○○前因施用毒品案件，於96年 8月20日
      因觀察勒戒出所，已如前述，本次公訴人起訴被告施用毒
      品之犯行係於98年 2月15日，被告於觀察勒戒執行完畢後
      ，五年內再犯毒品危害防制條例第10條之罪，揆諸前開說
      明，公訴人就被告本件施用毒品之犯行提起公訴，核無違
      誤，自應由本院依法判決。
 (二）按甲基安非他命為毒品危害防制條例第2條第2項第 2款所
      明定之第二級毒品，不得持有、施用。核被告甲○○所為
      ，係犯毒品危害防制條例第10條第 2項之施用第二級毒品
      罪。被告於施用毒品甲基安非他命而持有該毒品甲基安非
      他命之低度行為，應為施用之高度行為所吸收，不另論罪
      。
 (三) 爰審酌被告前經觀察勒戒機會，猶因施用甲基安非他命，
      再犯本罪，顯未衷心悛悔，漠視法令之禁制，恣意濫用藥
      品，惟兼衡酌其施用甲基安非他命所生危害實以自戕健康
      為主，於他人尚無明顯重大危害，犯後終能供認無隱，態
      度尚佳尚屬允當等一切情狀，量處如主文所示之刑，並諭
      知易科罰金之折算標準。至於被告施用甲基安非他命所使
      用之玻璃球吸食器 1組，為被告所有供施用甲基安非他命
      所用之物，但已經被告丟棄乙情，業據被告陳明在卷 (見
      本院卷第30頁) ，且其非屬專供施用毒品之器具，亦未扣
      案，其沒收與否對於預防犯罪及公共利益或公共安全之維
      護，並無絕對影響，為免將來執行困難，爰不另為沒收之
      諭知，附此敘明。
三、應適用之法條：
    依刑事訴訟法第273條之1第1項、第299條第1項前段、第310
    條之2、第454條，毒品危害防制條例第10條第 2項，刑法第
    11條前段、第41條第1項前段，判決如主文。
本案經檢察官乙○○到庭執行職務。
中    華    民    國    98    年    7     月    20    日
                  刑事第二庭    法  官  蔡慧雯
以上正本證明與原本無異。
如不服本判決應於收受送達後10日內向本院提出上訴書狀，並應
敘述具體理由；其未敘述上訴理由者，應於上訴期間屆滿後20日
內向本院補提理由書（均須按他造當事人之人數附繕本）。「切
勿逕送上級法院」。
                                書記官  林慧芬
中    華    民    國    98    年    7     月    20    日
附錄本案論罪科刑法條全文：
毒品危害防制條例第10條第2項
施用第二級毒品者，處三年以下有期徒刑。


司法院資訊處製作；財團法人民間司法改革基金會備份。
